---
title: UNIT09D 案例：航空公司的市場區隔
author: 中山大學管理學院第20組
date: "`r Sys.time()`"
output: 
  html_document:
    highlight: pygments
    theme: flatly
    css: style.css
---

```{r results='hide', message=FALSE, warning=FALSE, echo=F}
# 這些程式碼設定網頁的格式，並安裝、載入一些基本的套件，請大家不要去改動<br>
rm(list=ls(all=T))
knitr::opts_chunk$set(comment = NA)
knitr::opts_knit$set(global.par = TRUE)
par(cex=0.8)
options(scipen=20, digits=5, width=80)
if(!require(pacman)) install.packages("pacman")
```
<br>

<p class="wwl">
<span style="font-size:24px">`r "\U1F4A1"` 學習重點：</span><br>
&emsp; ■ 集群分析的基本觀念<br>
&emsp; ■ 距離矩陣：Distance Matrix<br>
&emsp; ■ 層級式集群分析：Hierarchical Cluster Analysis<br>
&emsp; ■ 樹狀圖(Dendrogram)的判讀<br>
&emsp; ■ 依據樹狀圖決定要分多少群<br>
&emsp; ■ 以群組平均值檢視各族群的屬性<br>
</p class="wwl">

<hr>

```{r results='hide', message=FALSE, warning=FALSE}
pacman::p_load(dplyr, ggplot2)
```
<br>

### 【A】航空公司顧客資料集

```{r}
A = read.csv('data/AirlinesCluster.csv')
summary(A)
```

+ Balance: 可用里程數
+ QualMiles: 可用高等里程數
+ BonusMiles: 過去12個月非飛行里程數
+ BonusTrans: 過去12個月非飛行交易次數
+ FlightMiles: 過去12個月飛行里程數
+ FlightTrans: 過去12個月飛行交易次數
+ DaysSinceEnroll: 會員年資 (天)


<br><br>

### 【B】資料常態化

<span style="font-size:24px">`r "\U1F5FF"`</span>
為甚麼要做資料常態化？<br>
```{r}
colMeans(A) %>% sort
```

```{r}
AN = scale(A) %>% data.frame
```

```{r}
sapply(AN, mean)
```

```{r}
sapply(AN, sd)
```

<br><br>

### 【C】層級式集群分析 Hirarchical Clustering  

1.距離矩陣
```{r}
d = dist(AN, method="euclidean")
```

2.層級式集群分析
```{r}
hc = hclust(d, method='ward.D')
```

3.畫出樹狀圖
```{r}
plot(hc)
```
<br>
<span style="font-size:24px">`r "\U1F5FF"`</span>
如何從樹狀圖決定群數？<br>

4.分割群組 
```{r}
kg = cutree(hc, k=5)
table(kg)
```

<br><br>

### 【D】觀察群組特性

```{r}
sapply(split(A,kg), colMeans) %>% round(2) 
```

```{r}
par(cex=0.8)
split(AN,kg) %>% sapply(colMeans) %>% barplot(beside=T,col=rainbow(7))
legend('topright',legend=colnames(A),fill=rainbow(7))
```

<br><br>



<p class="wwl">
<span style="font-size:20px">`r "\U1F4A1"` ■ 請你們為這五個族群各起一個名稱</span><br>
&emsp;1.老客戶<br>
&emsp;2.新的忠實客戶<br>
&emsp;3.有長途接駁需求的客戶<br>
&emsp;4.有接駁需求的客戶(沒有交通工具、不會開車)<br>
&emsp;5.散客(新客戶)<br>
</p class="wwl">
<br>
<p class="wwl">
<span style="font-size:20px">`r "\U1F4A1"`  ■ 請你們為這五個族群各設計一個行銷策略：</span><br>
&emsp;1.針對該群客戶,提供里程數加倍的優惠,鼓勵他們繼續使用該航空接駁,並提供發言平台,供老顧客們發言暢談<br>
&emsp;2.高需求性,有可能為商務客,出差的機率大,可以使用機加酒服務<br>
&emsp;3.住在較偏遠的地方,單趟車資較高,可以使用哩程數折抵,減少他們的因高車資而抗拒的服務<br>
&emsp;4.提供專人24hr司機服務,到府接送<br>
&emsp;5.廣告投放的首要客群,提供較於其他企業不一樣的服務<br>
</p class="wwl">
<br>
<p class="wwl">
<span style="font-size:20px">`r "\U1F4A1"`  ■ 統計上最好的分群也是實務上最好的分群嗎?</span><br>
&emsp; 不一定，在商業考量上，以最小成本達到最大效益才是最佳的策略，因此統計上分群的數量，針對不同問題情境，也會有不同最佳群數，呈現最貼近真實的消費者樣貌。<br>
</p class="wwl">
<br>
<p class="wwl">
<span style="font-size:20px">`r "\U1F4A1"`  ■ 除了考慮群間和群間距離之外，實務上的分群通常還需要考慮那些因數？</span><br>
&emsp;根據不同商業目的，所關心的目標/變數也將不同，因此應分析該商業情境的核心問題，嘗試找出影響問題結果的相關變數，並以相關性最高者作為觀察標準，才能更貼近獲得最佳解的消費者樣貌。<br>
以本航空公司為例，為描繪更加準確的消費者輪廓，共使用7項變數作為觀察：觀察會員年資、可用里程數與高等里程數、是/非飛行里程數、是/非飛行交易次數。若關心的焦點改為：如何喚起沉睡客戶時，則應先找到其沉睡原因，相關變數可增加如：工作類別、娛樂型態等，判斷其經濟能力是否能負擔機票支出、工作環境是否需使用飛航系統作為移動工具、其娛樂休閒型態是否有使用到飛航服務之可能性，以作為制定分眾喚起策略之依據。<br>
</p class="wwl">

<br><br><br><hr>




